【裁判字號】    90,訴,101
【裁判日期】    900326
【裁判案由】    傷害致死
【裁判全文】
臺灣板橋地方法院刑事判決                            九十年度訴字第一一號
    公  訴  人  臺灣板橋地方法院檢察署檢察官
    被      告  己○○
    被      告  丙○○
    右  二  人
    指定辯護人  甲○
右列被告因傷害致死案件，經檢察官提起公訴 (八十九年度偵字第六七五號)，甲○
判決如左：
    主  文
己○○傷害人之身體，因而致人於死，處有期徒參年捌月。
丙○○傷害人之身體，因而致人於死，累犯，處有期徒刑肆年貳月。
    事  實
一、己○○前於民國（下同）八十九年間因竊盜罪經台灣板橋地方法院判處有期徒刑
    四月，緩刑五年，現緩刑中，丙○○有侵占、竊盜等前科，最近一次於八十七年
    間因竊盜罪，經台灣板橋地方法院判處有期徒刑六月，甫於八十八年八月十八日
    執行完畢，己○○與丙○○自八十九年九月十日下午十二時三十分許，在台北縣
    林市鎮○街四六五號之樹林市立游泳池後方廁所前空地與戊○○（另無罪諭知）
    、潘忠郎、乙○○等人一起飲酒聊天，延至同日下午四、五時許（檢察官載為下
    午五時許），潘忠郎因不勝酒力，已呈醉態，卻仍吵著要喝酒，影響己○○等人
    之睡覺，致使己○○與丙○○心生不滿，己○○乃基於傷害之故意先推倒潘忠郎
    ，旋以拳頭毆擊潘忠郎之頭部、胸部及腹部數下，復以腳踢潘忠郎之大腿部，戊○○見狀亦起身以手拍打潘忠郎之臉頰及左手臂（未成傷）要其不要再喝了，旋
    即離去，嗣丙○○亦起身另基於傷害之故意，以腳踢踹潘忠郎之胸部，致使潘忠
    郎當場口吐白沬倒地，經在場一同飲酒之乙○○發現觀阻後始作罷，迄同日下午
    七時許，乙○○再回到上址時，發現潘忠郎已無呼吸，嗣潘忠郎因胸、腹部鈍傷
    內出血休克死亡。
二、案經台北縣警察局樹林分局報請台灣板橋地方法院檢察署檢察官偵查起訴。
    理  由
一、訊之被告丙○○對右揭事實坦承不諱，核與証人丁○○於警訊、偵查及甲○審理
    所証及証人乙○○於警訊、偵查中証述之情節大致相符，被告丙○○確有以腳踢
    、踹被害人潘忠郎之事實，應堪認定，至被告己○○固坦承於右揭時、地推倒被
    害人潘忠郎並以手毆打被害人潘忠郎頭部及腳踢被害人潘忠郎大腿部之事實，惟
    矢口認有打毆打被害人腹部、胸部之情事，並辯稱：當時証人乙○○根本不在場
    ，且其與乙○○有過節，乙○○之証述不可採云云，但查，同案被告丙○○於偵
    查中指稱：蘇國張打他（指潘忠郎）肚子：（見偵查卷第八十三頁反面）；同案
    被告戊○○於警訊中陳稱：「：：己○○用手推潘忠郎，並隨即以拳頭猛擊潘忠
    郎胸部、潘忠郎隨即仰躺於地上呻吟：：」（見偵查卷第六頁），而此二處之傷
    害位置核與法務部法醫研究所鑑定書（八九）法醫所醫鑑字第一一二四號中肉眼
    觀察結果「胸部：二側肋骨有部份骨折；腹部：腹皮膚有鈍挫傷，不規則，位於
    腹部中央：：」相符，此有前開鑑定書在卷可參，而此鑑定書係在八十九年十一
    月八日始製作完成，而前開被告丙○○、戊○○之陳述係分別在八十九年九月十
    八日、同年月十七日，在前開鑑定書之前，被告丙○○、戊○○二人即未參與相
    驗，苟非親見，如何能預先知悉被害人潘忠郎在前開二部位受有傷害，足認被告
    丙○○、戊○○此部分所述應與事實相符堪予採認，況且被告戊○○與被告己○○並有甥舅關係，應無誣陷之可能，再查，被告己○○於偵查中自承：「我們一
    起喝酒，郎最後喝醉，不同桌，他（指潘忠郎）過來要，乙○○倒半杯給他，他
    一直過來要酒，我很生氣，就打他，換明（戊○○）打，之後丙○○也打他：：
    」，是認証人乙○○於案發時確實在場，其証述情形復與被告丙○○所述「伊用
    腳踢潘忠郎」情節相符，亦証証人乙○○確有在場親見，是証人乙○○之証詞自
    堪採認，至証人丁○○於警訊、偵查及甲○審理中均稱：己○○在睡覺，沒看到
    己○○打潘忠郎云云，但查，被告己○○係最先動手打潘忠郎，且僅動手數下，
    時間短暫，而証人稱伊有看到丙○○踢潘忠郎、戊○○打潘忠郎臉頰，顯見証人
    丁○○僅看到部分事實，即難以此為對被告己○○有利証據之認定。又被害人潘
    忠郎因胸、腹部之鈍傷造成內出血休克死亡，此業經檢察官督同檢驗員、法醫相
    驗、解剖並鑑定死因屬實，並製有相驗筆錄、解剖筆錄、相驗屍體証明書及法務
    部法醫研究所（八九）法醫所醫鑑字第一一二四號鑑定書一份在卷可參，是被告
    己○○與丙○○所為傷害行為造成被害人胸、腹部受有鈍傷進而造成內出血休克
    死亡，是被告己○○、丙○○之傷害行為與被害人潘忠郎之死亡有相當之因果關
    係，又查，被告等自承當時被害人潘忠郎已喝醉，而酒醉之人易因體內酒精濃度
    過高，造成心臟麻痺或休克，耐受重擊能力下降以及被害人本身營養及體格不佳
    之情，其等再為如是之重擊（造成肋骨骨折），可能造成死亡之結果，應為被告
    己○○、丙○○二人可得預見，是被告己○○所辯顯係卸責之詞，不足採信，綜
    此，被告己○○、丙○○事証明確，二人之犯行堪予認定。
二、查核被告己○○、丙○○二人所為係犯刑法第二百七十七條第二項之罪，至公訴
    人認被告己○○、丙○○有犯意連絡、行為分擔，為共同正犯一節，經查，被告
    己○○於警訊中陳稱：「我們在處一起喝酒一直喝到大約十七時許，潘忠郎喝醉
    了我與戊○○、丙○○三人也大都有七、八分醉意了，也沒為了何事我就先動手
    毆打潘忠郎，隨後戊○○及丙○○才加入毆打潘忠郎」，是認被告己○○為傷害
    行為時並無與任何人為謀議，即逕行為傷害行為，被告丙○○見狀即自行起身踢
    被害人，難認渠等二人有何犯意之連絡，公訴人認渠等有犯意連絡，而構成共同
    正犯似有誤會，併此說明。又被告丙○○有如事實欄所載之論罪科刑執行情形，
    有台灣高等法院檢察署刑案紀錄簡覆表在卷可憑，其於有期徒刑執行完畢後五年
    內，再犯有期徒刑以上之本罪，為累犯，依法加重其刑。又被告等因酒後自控能
    力較弱，適被害人潘忠郎當時已酩酊大醉，身體狀況欠佳，一時衝動偶然之行為
    致罹此重罪，犯後已坦承或坦承部分犯行，並此死亡結果深表意外，犯罪情狀非
    無可憫，此情輕法重，科以法定低度刑尚嫌過重，均爰依刑法第五十九條之規定
    減輕其刑。被告丙○○所科之刑部分並依法先加後減之。爰分別審酌被告等犯罪
    之動機、目的、手段非重，犯罪時所受之刺激及其品性、生活狀況、智識程度、
    犯罪所生之損害，及犯罪後態度等一切情狀，分別量處如主文所示之刑，以示懲
    儆。
據上論斷，應依刑事訴訟法第二百九十九條第一項前段，刑法第二百七十七條第二項
、第四十七條、第五十九條，判決如主文。
本案經檢察官張云綺到庭執行職務
中    華    民    國      九十        年      三      月    二十六    日
                                      臺灣板橋地方法院刑事第四庭
                                          法  官  李  釱  任
右正本證明與原本無異。
如不服本判決，應於判決送達後十日內，向甲○提出上訴狀。
                                          書記官  金  和  國
中    華    民    國      九十        年      三      月    二十六    日
附錄法條：
刑法第二百七十七條
傷害人之身體或健康者，處三年以下有期徒刑，拘役或一千元以下罰金。
犯前項之罪，因而致人於死者，處無期徒或七年以上有期徒刑，致重傷者，處三年以
上、十年以下有期徒刑。


司法院資訊處製作；財團法人民間司法改革基金會備份。
